【裁判字號】    88,交易,699
【裁判日期】    890114
【裁判案由】    過失傷害
【裁判全文】
臺灣臺中地方法院刑事判決                        八十八年度交易字第六九九號
    公  訴  人  臺灣台中地方法院檢察署檢察官
    被      告  甲○○
右列被告因過失傷害案件，經檢察官提起公訴 (八十八年度偵字第一四三○六號)本
院判決如左：
    主  文
甲○○因過失傷害人，處拘役貳拾日，如易科罰金，以參佰元折算壹日。
    事  實
一、甲○○於於民國（下同）八十八年二月十四日四時五十分許，駕駛車號Ｂ六－四
    二九二號自用小客車，沿台中市○○○路由西南往東北（民生路）方向行駛，途
    經該路與林森路之交岔路口時，應注意在市區道路，行車速度不得超過時速四十
    公里，而當時又無不能注意之情形，竟疏於注意，仍以時速五十公里超速通過該
    市區路口，遂與當時由乙○○駕駛，沿台中市○○路由西北往東南方向行駛，亦
    未注意遵守道路交通號誌而闖越紅燈之車號ＱＬ－九一三二號小客車碰撞肇事，
    致乙○○受有前額頭部、左側頭部割傷及頭皮部分缺損之傷害。
二、案經乙○○告訴臺灣台中地方法院檢察署檢察官偵由查起訴。
    理  由
一、訊之被告甲○○對其當時車速為時速五十公里之事實，固供認不諱，惟否認有過
    失傷害之犯行，辯稱：伊直行方向為綠燈，係對方（指乙○○）闖紅燈造成車禍
    ，伊因信賴號誌，雖有超速但與車禍之發生並無因果關係云云。然查：右揭犯罪
    事實，已據告訴人乙○○指訴歷歷，核與被告供認部分情節相符，並有台中市○
    ○○道路交通事故調查報告表，車損照片彩色影本，以及省立台中醫院門診證明
    書及復興家庭醫學科診所診斷證明書影本各一紙附卷可稽。又所謂信賴原則，在
    道路交通事故之刑事案件上，係指參與交通之一方，遵守交通法規秩序，得信賴
    同時參與交通行為之對方或其他人，亦必會遵守交通法規秩序，不致有違反交通
    法規秩序之行為發生；惟若行為之一方對於危險結果之發生，若稍加注意即能認
    識並予避免者，仍不能免除其注意義務，即無上開原則之適用。本件告訴人乙○
    ○雖有闖紅燈之違規事實，惟被告如不超速行駛，並注意車前狀況，當可避免本
    件車禍之發生，是被告所辯並無過失云云，殊不足取。
二、按行車速度，在市區道路，時速不得超過四十公里，為道路交通安全規則第九十
    三條第一項第一款定有明文。被告駕車本應注意遵守速限，復無不能注意之情形
    ，竟疏未注意，超速通過路口，以致肇事，仍有過失，尚難因告訴人亦有闖越紅
    燈之過失而免責。又被告之過失行為，核與告訴人之傷害結果間具有相當因果關
    係。故被告之犯行堪以認定。
三、核被告所為，係犯刑法第二百八十四條第一項前段之罪。爰審酌被告之過失程度
    輕微、所生之危害非重、肇事後之態度及被害人因而受傷，亦同有過失且其過失
    較重等一切情狀，判處如主文所示之刑，並諭知易科罰金折算之標準，以示懲儆
    。
三、據上論斷，應依刑事訴訟法第二百九十九條第一項前段，刑法第二百八十四條第
      項前段，第十一條前段，道路交通管理處罰條例第八十六條第一項，刑法第四
    十一條，罰金罰鍰提高標準條例第一條、第二條第一項，判決如主文。
中      華      民      國    八十九    年      一      月     十四     日
                                      臺灣臺中地方法院交通法庭
                                          法  官 許 金 樹
右正本證明與原本無異
如不服本判決應於送達後十日內向本院提出上訴狀
                                          書記官
中      華      民      國      八十九      年    一      月    十五    日
所犯法條：
刑法第二百八十四條第一項：因過失傷害人者，處六月以下有期徒刑、拘役或五百元
以下罰金，致重傷者，處一年以下有期徒刑、拘役或五百元以下罰金。
第二項：從事業務之人，因業務上之過失傷害人者，處一年以下有期徒刑、拘役或一
千元以下罰金。致重傷者，處三年以下有期徒刑、拘役或二千元以下罰金。


司法院資訊處製作；財團法人民間司法改革基金會備份。
